臺灣高雄地方法院刑事裁定
111年度聲字第377號
聲  請  人  臺灣高雄地方檢察署檢察官
受  刑  人  張銘輝



上列聲請人因受刑人數罪併罰有二裁判以上，聲請定其應執行之
刑（111年度執聲字第276號），本院裁定如下：
    主  文
張銘輝犯如附表所示之罪，各處如附表所示之刑，應執行有期徒
刑柒年陸月。
    理  由
一、聲請意旨略以：受刑人張銘輝因犯如附表所示等案件，先後
    經法院判決確定如附表所示，依刑法第50條、53條及第51條
    第5 款，定其應執行之刑，爰依刑事訴訟法第477 條第1 項
    規定聲請裁定其應執行刑等語。
二、裁判確定前犯數罪者，併合處罰之；數罪併罰，有二裁判以
    上者，依刑法第51條之規定，定其應執行之刑，刑法第50條
    第1 項前段及第53條分別定有明文。又法律上屬於自由裁量
    之事項，有其外部性界限及內部性界限，並非概無拘束。依
    據法律之具體規定，法院應在其範圍選擇為適當之裁判者，
    為外部性界限；而法院為裁判時，應考量法律之目的，及法
    律秩序之理念所在者，為內部性界限。法院為裁判時，二者
    均不得有所逾越（最高法院80年台非字第473 號判決意旨參
    照）。是以數罪併罰，有2 裁判以上，定其應執行之刑時，
    固屬於法院自由裁量之事項，然仍應受前揭外部性界限及內
    部性界限之拘束。
三、經查：本件受刑人因犯如附表所示之各罪，經法院分別判處
    如附表所示之刑確定，有該判決書及臺灣高等法院被告前案
    紀錄表在卷可稽。而本件受刑人於知悉附表編號1至2、4至6
    所示之罪，為「得易科罰金、得易服社會勞動」之罪，編號
    3、7至16所示之罪，則為「不得易科罰金、不得易服社會勞
    動」之罪，核屬刑法第50條但書之情形，仍具狀請求檢察官
    就前開各罪聲請定應執行刑，檢察官乃以本院為如附表所示
    案件犯罪事實最後判決之法院，聲請定受刑人應執行之刑，
    本院審核各該刑事判決書及臺灣高等法院被告前案紀錄表，
    認為聲請為正當，應予准許。爰審酌受刑人所犯編號1至15
    之罪，曾定應執行有期徒刑7年2月，有上開刑事判決書存卷
    可憑，可知本院定應執行刑時，應受上開內部界限（7年9月
    ）之拘束，並考量受刑人所犯之罪質類型為詐欺、恐嚇取財
    、剝奪他人行動自由、強制案件，且受刑人之犯罪期間為10
    4年2月6日至105年5月27日間，暨衡以附表所示之罪之法律
    目的、受刑人違反之嚴重性與貫徹刑法量刑公平正義理念等
    一切情狀，並考慮受刑人之意見（希望法院從輕量刑），爰
    裁定如主文所示之應執行刑。另前述各罪因定執行刑結果，
    已不得易科罰金，自無庸諭知易科罰金之折算標準，附
    此敘明。
四、依刑事訴訟法第477 條第1 項，刑法第50條、第53條、第51
    條第5 款，裁定如主文。
中    華    民    國   111    年    3     月    30    日
                  刑事第一庭   法  官  侯弘偉
以上正本證明與原本無異。
如不服本裁定，應於收受送達後5 日內向本院提出抗告狀。
因疫情而遲誤不變期間，得向法院聲請回復原狀。
中　　華　　民　　國　　111 　年　　3 　　月　　30　　日
                               書記官  劉冠宏
附表：
編號 罪名 宣告刑  犯罪日期     最後事實審        確定判決      法院、案號 判決日期 法院、案號 確定日期 1 詐欺 有期徒刑3月，如易科罰金，以新臺幣1,000元折算1日 105年1月7日 臺灣彰化地方法院105年度簡字第2068號 105年11月 28日 臺灣彰化地方法院105年度簡字第2068號 105年12月 27日 2 詐欺 有期徒刑5月，如易科罰金，以新臺幣1,000元折算1日 105年3月21日（聲請書誤載為105年3月18日，應予更正） 臺灣彰化地方法院105年度簡字第2302號 105年12月 30日 臺灣彰化地方法院105年度簡字第2302號 106年2月3日 3 詐欺 有期徒刑1年4月 105年5月9日（聲請書誤載為105年5月10日，應予更正） 臺灣彰化地方法院109年度訴緝字第32號 109年5月28日 臺灣彰化地方法院109年度訴緝字第32號 109年6月30日 4 恐嚇取財 有期徒刑6月，如易科罰金，以新臺幣1,000元折算1日 105年1月25日 臺灣彰化地方法院109年度簡字第832號 109年5月21日 臺灣彰化地方法院109年度簡字第832號 109年6月24日 5 剝奪他人行動自由 有期徒刑5月，如易科罰金，以新臺幣1,000元折算1日 104年12月15日 臺灣彰化地方法院109年度簡字第832號 109年5月21日 臺灣彰化地方法院109年度簡字第832號 109年6月24日 6 強制 有期徒刑2月，如易科罰金，以新臺幣1,000元折算1日 104年12月15日 臺灣彰化地方法院109年度簡字第832號 109年5月21日 臺灣彰化地方法院109年度簡字第832號 109年6月24日 7 詐欺 有期徒刑1年2月 105年3月28日 臺灣彰化地方法院109年度訴緝字第30號 109年6月18日 臺灣彰化地方法院109年度訴緝字第30號 109年7月21日 8 詐欺 有期徒刑1年3月 105年4月21日 臺灣彰化地方法院109年度訴緝字第33號 109年6月24日 臺灣彰化地方法院109年度訴緝字第33號 109年7月29日 9 詐欺 有期徒刑1年 105年4月7日（聲請書誤載為05年4月8日，應予更正） 臺灣臺中地方法院109年度訴緝字第101號 109年8月18日 臺灣臺中地方法院109年度訴緝字第101號 109年9月22日 10 詐欺 有期徒刑10月 105年5月27日 臺灣彰化地方法院109年度訴緝字第28號 109年5月27日 臺灣彰化地方法院109年度訴緝字第28號 109年6月19日 11 詐欺 有期徒刑1年 105年5月27日 臺灣高等法院臺中分院109年度上訴第1767號 109年10月8日 臺灣高等法院臺中分院109年度上訴第1767號 109年11月6日 12 詐欺 有期徒刑1年 105年5月27日 臺灣高等法院臺中分院109年度上訴第1767號 109年10月8日 臺灣高等法院臺中分院109年度上訴第1767號 109年11月6日 13 詐欺 有期徒刑1年 105年5月27日 臺灣高等法院臺中分院109年度上訴第1767號 109年10月8日 臺灣高等法院臺中分院109年度上訴第1767號 109年11月6日 14 詐欺 有期徒刑1年1月 105年5月18日 臺灣高等法院臺中分院109年度上訴第1767號 109年10月8日 臺灣高等法院臺中分院109年度上訴第1767號 109年11月6日 15 詐欺 有期徒刑1年1月 105年5月26日 臺灣高等法院臺中分院109年度上訴第1767號 109年10月8日 臺灣高等法院臺中分院109年度上訴第1767號 109年11月6日 16 詐欺 有期徒刑7月 104年2月6日 臺灣高雄地方法院110年度訴字第650號 110年12月28日 臺灣高雄地方法院110年度訴字第650號 111年2月8日 備註 編號1 至15 之罪，曾定應執行有期徒刑7 年2 月